臺灣桃園地方法院刑事判決　　　　　　　　　　　　　九十三年度交訴字第一九號
　　公　訴　人　臺灣桃園地方法院檢察署檢察官
　　被　　　告　甲○○　ＴＨＵ.
　　　　　　　　設桃園縣八德市.
　　　　　　　　（
　　指定辯護人　本院公設辯護人　丙○○
右列被告因搶奪等案件，經檢察官提起公訴（九十三年度偵字第一四四六號），本院
合議庭裁定由受命法官獨任進行簡式審判程序，判決如左：
    主  文
甲○○  ＴＨＵＮＧ  ＣＨＡＦＡ（童文德）服用酒類，不能安全駕駛動力交通工具
而駕駛，處有期徒刑月；又意圖為自己不法之所有，而搶奪他人之動產，處有期徒
刑柒月；又因過失致人於死，處有期徒刑陸月；又因駕駛動力交通工具肇事，致人於
死而逃逸，處有期徒刑柒月。應執行有期徒刑壹年陸月，並於刑之執行完畢或赦免後
，驅逐出境。
    事  實
一、甲○○  ＴＨＵＮＧ  ＣＨＡＦＡ（華僑，中文姓名：童文德）係受僱於桃園縣
    龜山鄉「九德電子股份有限公司」之泰國籍勞工，於民國九十二年一月二十一日
    晚間，先後在桃園縣桃園市○○路六十號三樓、同市○○路一八六號之泰國餐廳
    飲酒，於是日二十一時許，酒後步出餐廳，旋進入在餐廳前排班由乙○○所駕駛
    之車牌三Ｒ—八九二號計程車，欲搭車離去，乙○○因排班順序要求甲○○  Ｔ
    ＨＵＮＧ  ＣＨＡＦＡ（童文德）改搭簡國雄所駕駛之計程車，甲○○  ＴＨＵ
    ＮＧ  ＣＨＡＦＡ（童文德）見乙○○下車告知前車駕駛簡國雄，引擎並未熄火
    ，認為有機可乘，竟萌生搶奪該計程車之犯意，明知其酒後已處於不能安全駕駛
    動力交通工具狀態，仍意圖為自己不法之所有，趁乙○○不備之際，搶得該計程
    車即驅車往中壢方向駛離現場，甲○○  ＴＨＵＮＧ  ＣＨＡＦＡ（童文德）因
    不熟悉車況，且酒醉後駕駛操控能力減低，導致駕駛失控，適有另一泰國籍勞工
    ＢＡＮＮＡＮＵＷＯＮＧ  ＳＯＭＲＡＫ（中文姓名：宋瑞克）徒步行經該處，
    見狀閃避不及，遭甲○○  ＴＨＵＮＧ  ＣＨＡＦＡ（童文德）所駕車輛衝撞輾
    過，造成體腔出血致出血性休克，甲○○  ＴＨＵＮＧ  ＣＨＡＦＡ（童文德）
    見駕車肇事致人受傷，仍未停車查看處理，逕自駕車逃離現場，嗣行駛至復興路
    與民族路口，始因在路口停等紅燈之其他車輛擋住，遭乙○○、簡國雄及其他民
    眾攔下，並報警前來處理，警員對其施以酒精濃度測試，其呼氣酒精濃度達每公
    升零點九一毫克，而ＢＡＮＮＡＮＵＷＯＮＧ  ＳＯＭＲＡＫ經送醫急救，延至
    翌（二十二）日凌晨二時五十八分許，因出血性休克傷重不治死亡。
二、案經檢察官據報相驗後，桃園縣政府警察局桃園分局報臺灣桃園地方法院檢察署
    檢察官偵查後起訴。
    理  由
一、本件被告所犯係死刑、無期徒刑、最輕本刑為三年以上有期徒刑以外之罪，其於
    準備程序中就被訴事實為有罪之陳述，經法官告知簡式審判程序之旨，並聽取公
    訴人、被告之意見後，依刑事訴訟法第二百七十三條之一第一項規定，經本院合
    議庭裁定，由受命法官獨任進行簡式審判程序，並為審理判決，合先敘明。
二、右開事實，業據被告被告甲○○  ＴＨＵＮＧ  ＣＨＡＦＡ（童文德）於警詢、
    偵訊及本院審理中坦承不諱。經查：
  (一)按刑法第一百八十五條之三係「抽象危險犯」之規定，並不以具體危險之發生為
    必要，對於呼氣酒精濃度達每公升零點五五毫克或血液酒精濃度達百分之零點一
    一以上，因肇事率為一般人之十倍以上，均認為已達「不能安全駕駛」之標準，
    即應依刑法第一百八十五條之三之規定處罰（法務部八十八年五月十八日法八八
    檢字第一六六九號函意旨參照）。又駕駛人飲用酒類或其他類似物後其吐氣
    所含酒精濃度超過每公升零點二五毫克或血液中酒精濃度超過百分之零點零五以
    上者，不得駕車，道路交通安全規則第一百十四條第二款訂有明文。被告自承於
    案發當日先在同市○○路一八六號之泰國餐廳飲酒，於是日二十一時許，其酒後
    步出餐廳，於飲酒過量後本不應駕車，竟於酒後搶奪計程車駕駛以致肇事，肇事
    後警員對其施以酒精濃度測試，其呼氣酒精濃度達每公升零點九一毫克，且其已
    泥醉不堪測試、語無倫次、含糊不清等現象，堪認其不能安全駕駛動力交通工具
    而駕駛，已甚顯然，並有桃園縣政府警察局桃園分局武陵派出所酒測吹氣對照表
    二紙、刑法第一百八十五條之三案件測試觀察紀錄表、汽車駕駛人酒後駕車生理
    協調件測紀錄卡、道路交通事故現場圖各一件、調查報告表二件、現場及車牌三
    Ｒ—八九二號計程車照片共八張在卷可稽。
  (二)甲○○  ＴＨＵＮＧ  ＣＨＡＦＡ（童文德）係見排班計程車司機乙○○下車告
    知前車駕駛簡國雄先予搭載，引擎並未熄火，認為有機可乘，竟搶奪該計程車之
    事實，有被害人乙○○、證人簡國雄在警詢及偵訊時之指訴、證述可稽，並有乙
    ○○、簡國雄及同為泰國外勞之ＢＯＯＮＲＡＫＳＡ  ＢＵＡＫＡＮ指認照片三
    張在卷可憑，復有乙○○之贓物領據（保管）單一紙及計程車照片三張在卷可資
    佐證。
  (三)再甲○○  ＴＨＵＮＧ  ＣＨＡＦＡ（童文德）搶得該部乙○○之計程車後，不
    顧乙○○用力拍打該車右前側呼叫停車，即驅車往中壢方向駛離現場，明知酒醉
    已無法安全駕駛，且酒醉後駕駛操控能力減低，導致駕駛失控，未煞車或閃避，
    直接衝撞正徒步行經該處之另一泰籍外勞ＢＡＮＮＡＮＵＷＯＮＧ  ＳＯＭＲＡ
    Ｋ（宋瑞克），撞倒並輾壓而過，仍未停車查看處理，逕自駕車逃離現場，嗣行
    駛至復興路與民族路口，始遭乙○○、簡國雄及其他民眾攔下並報警逮捕，有被
    害人乙○○、證人簡國雄、與死者同行之外勞ＢＯＯＮＲＡＫＳＡ  ＢＵＡＫＡ
    Ｎ在警詢及偵訊時之指訴、證述足稽；又因被告甲○○  ＴＨＵＮＧ  ＣＨＡＦ
    Ａ（童文德）駕駛該部搶得之計程車肇事，致被害人ＢＡＮＮＡＮＵＷＯＮＧ
    ＳＯＭＲＡＫ經送桃園敏盛醫院經國院區急救，不治死亡，有臺灣桃園地方法院
    檢察署檢察官相驗筆錄、驗斷書及相驗屍體證明書各一件在卷足憑，其顯有過失
    ；而被告甲○○  ＴＨＵＮＧ  ＣＨＡＦＡ（童文德）之過失駕車行為，與被害
    人ＢＡＮＮＡＮＵＷＯＮＧ  ＳＯＭＲＡＫ（宋瑞克）死亡之結果間，有相當之
    因果關係，亦堪以認定。
  (四)被告前揭自白，與卷內積極證據核屬相符，洵堪採信。是本件被告有服用酒類不
    能安全駕駛而駕駛、搶奪、過失致死及駕駛動力交通工具肇事致人死傷而逃逸等
    行為，事證明確，犯行堪以認定，應予依法論科。
四、按搶奪與強盜雖同具不法得財之意思，然搶奪係乘人不備，公然掠取他人之財物
    ，如施用強暴脅迫，至使不能抗拒而取其財物或令其交付者，則為強盜罪；且搶
    奪雖係公然掠奪之際或不免於暴行，然與強盜罪之暴行，必須致使人不能抗拒之
    情形，迴然有別（最高法院六十四年台上字第一一六五號、三十二年上字第二一
    八一號判例參照）。本件被告甲○○  ＴＨＵＮＧ  ＣＨＡＦＡ（童文德）案發
    當時已先進入乙○○所駕駛之計程車，因乙○○之排班順序在後，乃要被告先搭
    乘前車，並下車告知前車駕駛簡國雄先予搭載，引擎並未熄火，被告乃趁乙○○
    不備之際，公然強行駕駛該計程車離去，其係以其實力公然取走該車，並未對乙
    ○○施以強暴脅迫行為使其無法抗拒，亦非乘乙○○自始未發覺之際竊取該車，
    是被告所為，應為搶奪行為。核被告甲○○  ＴＨＵＮＧ  ＣＨＡＦＡ（童文德
    ）所為，係犯刑法第一百八十五條之三、第三百二十五條第一項、第二百七十六
    條第一項及第一百八十五條之四之罪。被告所犯上開各罪間，罪名有異，行為互
    殊，應予分論併罰。又被告所犯過失致死罪部分，係酒醉駕車因而致人死亡，依
    道路交通管理處罰條例第八十六條第一項之規定，應加重其刑至二分之一。爰審
    酌被告為貪圖酒類過量，竟酒後搶奪計程車，且已不能安全駕駛而仍駕駛，已具
    公共危險性，惟被告犯後坦承犯行，配合警、偵之調查及本院之審理，並積極透
    過代理人與死者家屬在台受託人洽商善後，達成和解，死者家屬並已表示諒解，
    願予其悔過自新機會，有審判筆錄、和解契約書、委任書及授權書各一件在卷可
    稽，暨其犯罪之動機、目的、手段，犯罪時所受之刺激及其品行、生活狀況貧困
    、智識程度為國小肄業、犯罪所生之損害計程車約值十萬元，及犯罪後態度良好
    等一切情狀，分別量處如主文所示之刑，並依法定其應執行之刑，以資懲儆。又
    被告為泰國籍華僑，並未有我國國籍，因來台工作而酒後肇事，爰依刑法第九十
    五條，併諭知於其刑之執行完畢或赦免後，驅逐出境之。
五、據上論斷，依刑事訴訟法第二百七十三條之一第一項、第二百九十九條第一項前
    段，刑法第十一條前段、第一百八十五條之三、第一百八十五條之四、第二百七
    十六條第一項、第三百二十五條第一項、第五十一條第五款、第九十五條，道路
    交通管理處罰條例第八十六條第一項，罰金罰鍰提高標準條例第一條前段，判決
    如主文。
本案經檢察官洪景明到庭執行職務。
中      華        民      國    九十三    年      五    月      二十    日
                                       台灣桃園地方法院刑事第四庭
                                             法  官  李  昆  南
右正本證明與原本無異。
如不服本判決，應於送達後十日內，以書狀敘明理由，向本院提出上訴狀（應附繕本
）。
                                             書記官  郭  中  明
中      華        民      國    九十三    年      五    月      二十    日
附本案論罪科刑法條：
刑法第一百八十五條之三
服用毒品、麻醉藥品、酒類或其他相類之物，不能安全駕駛動力交通工具而駕駛者，
處一年以下有期徒刑、拘役或三萬元以下罰金。
刑法第一百八十五條之四
駕駛動力交通工具肇事，致人死傷而逃逸者，處六月以上五年以下有期徒刑。
刑法第二百七十六條第一項 （過失致死罪）
因過失致人於死者，處二年以下有期徒刑、拘役或二千元以下罰金。
刑法第三百二十五條第一項 （普通搶奪罪）
意圖為自己或第三人不法之所有，而搶奪他人之動產者，處六月以上五年以下有期徒
刑。
